【裁判字號】    89,交上訴,1461
【裁判日期】    891207
【裁判案由】    過失致死
【裁判全文】
臺灣高等法院臺南分院刑事判決             八十九年度交上訴字第一四六一號 Ｃ
      上  訴  人  臺灣嘉義地方法院檢察署檢察官
      上  訴  人
      即  被  告  甲  ○  ○
右上訴人因被告過失致死案件，不服臺灣嘉義地方法院八十九年度交訴字第五九號中
華民國八十九年十月十三日第一審判決（起訴案號：臺灣嘉義地方法院檢察署八十九
年度偵字第二五三六號），提起上訴，本院判決如左：
      主      文
上訴駁回。
甲○○緩刑參年。
      事      實
一、甲○○為曳引車司機，平日以駕駛曳引車為業，係從事駕駛業務之人。民國（下
    同）八十九年四月十一日下午五時二十分許（起訴書誤載下午五時三十五分），
    駕駛ＸＭ－七九六號曳引車，沿嘉義縣新港鄉中洋村往三間村由東往西方向行駛
    ，途經中洋工業區○○巷道無號誌交岔路口之際，理應注意汽車行駛至無號誌交
    岔路口時，應減速慢行，作隨時停車之準備，及轉彎車應暫停讓直行車先行，並
    應注意車前狀況，隨時採取必要之安全措施，且依當時日間天候晴、路面乾燥、
    無缺陷、無障礙物、視距良好，並無不能注意之情事，竟疏未注意張淑芬所騎乘
    ＵＬＶ－四五六號輕型機車，停於其所駕駛曳引車右側等待，欲由東向西行駛，
    仍貿然右轉彎，以致其所駕駛上開曳引車勾到張淑芬所騎乘上開輕型機車，致張
    淑芬人車捲進曳引車車底，經送醫急救仍因頭部外傷、顱內出血於同日下午五時
    三十五分許不治死亡。甲○○於車禍發生後，犯罪未被發覺前，即打電話至嘉義
    縣警察局民雄分局月眉派出所向有偵查權限之警員報案，並於警員前往現場處理
    時，向警員自首犯罪，並接受裁判。
二、案經被害人張淑芬之夫乙○○訴請臺灣嘉義地方法院檢察署檢察官偵查起訴。
      理      由
一、訊據被告甲○○對於右揭時駕駛曳引車肇事致被害人張淑芬死亡之犯罪事實供承
    不諱，核與被害人張淑芬之夫乙○○指訴車禍發生情節相符，並經目擊證人郭宗
    憲於警訊中及原審調查時證述屬實，復有相驗案件初步調查報告表、道路交通事
    故調查表各乙份、事故現場照片十四幀等在卷可資佐證。且被害人張淑芬係因本
    件車禍致頭部外傷、顱內出血死亡，業經臺灣嘉義地方法院檢察署檢察官督同法
    醫師相驗明確，有相驗屍體證明書、驗斷書及勘驗筆錄等在卷可憑，事證至為明
    確。
二、按「汽車行駛至無號誌之交岔路口，均應減速慢行，作隨時停車之準備」，「轉
    彎車應暫停讓直行車先行」，「汽車行駛時，駕駛人應注意車前狀況，並隨時採
    取必要之安全措施」道路交通安全規則第九十三條第一項第四款、第一百零二條
    第一項第二款及第九十四條第三項分別定有明文。
三、被告駕駛車輛，理應注意上述道路交通安全規定，且依卷附之道路交通事故調查
    表所載，本件被告肇事之時、地天候、路狀皆良好，則肇事當時，被告並無不能
    注意之情事，詎被告仍疏未注意，以致肇事，足見被告確有違反上述交通安全規
    則，其行為顯有過失，至為灼然。又本件經送請台灣省嘉雲區車輛行車事故鑑定
    委員會鑑定結果，亦認被告所駕駛之曳引車右轉彎時未注意減速慢行作隨時停車
    之準備且未暫停讓直行車先行，及未注意車前狀況為肇事原因，此有該會八十九
    年六月二十日嘉鑑字第八九○四一九號鑑定意見書在卷足按，與本院認定相同，
    應堪採信。又被害人因本件車禍死亡，被告之過失行為與被害人之死亡間，顯有
    相當因果關係，被告犯行洵堪認定。
四、查被告係曳引車司機，平日以駕駛曳引車為業，係從事業務之人，其於執行業務
    中肇事致人於死。核其所為，係犯刑法第二百七十六條第二項業務過失致人於死
    罪。被告於肇事後向警方報案，接受偵訊並坦承肇事，除為被告所自承外，並有
    相驗案件初步調查報告表、道路交通事故調查表記載足按，其對於未發覺之犯罪
    自首而接受裁判，應依刑法第六十二條前段自首規定減輕其刑。原審以被告罪證
    明確，因予適用刑法第二百七十六條第二項、第六十二條前段、罰金罰鍰提高標
    準條例第一條前段規定，併審酌被告犯罪後雖坦承犯行且與被害人家屬達成和解
    ，有嘉義縣民雄鄉調解委員會調解書附卷可參，惟尚未將賠償金額全數賠償（已
    賠償二百四十萬元，尚不足六十萬元）予被害人家屬，及犯後態度等一切情狀，
    量處被告有期徒刑七月，以示懲儆。本院經核原判決認事用法，並無違誤，量刑
    亦屬妥適。檢察官及被告上訴意旨，分別指摘原判決不當，均無理由，俱應駁回
    。末查被告未曾受有期徒刑以上刑之宣告，有卷內前科表可查，經此偵審教訓，
    應知警惕，諒無再犯之虞，且被告已給付被害人家屬和解尾款六十萬元，此有收
    據乙紙在卷足按，本院因認其所受宣告之刑，以暫不執行為適當，爰併予諭知緩
    刑三年，以勵自新。
據上論斷，應依刑事訴訟法第三百六十八條、刑法第七十四條第一款，判決如主文。
本案經檢察官羅清溪到庭執行職務。
中    華    民    國      八十九      年      十二      月      七      日
                                  臺灣高等法院臺南分院刑事第五庭
          審判長法官  茆    臺    雲
                                            法官  蔡    長    林
                                            法官  曾    平    杉
右正本證明與原本無異。
如不服本判決，應於判決送達後十日內向本院提出上訴狀，其未敘述理由者並應於提
出上訴狀後十日內向本院補提理由書（應附繕本)。
                                      法院書記官  黃    全    忠
中    華    民    國      八十九      年      十二      月      十一    日
附錄法條：
刑法第二百七十六條第二項：從事業務之人，因業務上之過失犯前項之罪者，處五年
                          以下有期徒刑或拘役，得併科三千元以下罰金。


司法院資訊處製作；財團法人民間司法改革基金會備份。
